臺灣新北地方法院刑事判決
                                   111年度審易字第2082號
公  訴  人  臺灣新北地方檢察署檢察官
被      告  施瑤南



                    指定送達：新北市○○區○○○○○00號信箱

上列被告因竊盜案件，經檢察官提起公訴（111年度偵字第35289
號、第38120號、第39476號、第39644號）及移送併辦（111年度
偵字第57748號），被告於準備程序中就被訴事實為有罪之陳述
，經告知簡式審判程序之旨，並聽取當事人之意見後，本院改行
簡式審判程序審理，判決如下：
    主  文
施瑤南犯如附表「宣告刑」欄所示之罪，各處如附表「宣告刑」
欄所示之刑。應執行有期徒刑貳年。
未扣案之老虎鉗壹把及如附表「沒收及追徵」欄所示犯罪所得均
沒收，於全部或一部不能沒收或不宜執行沒收時，追徵其價額。
    事  實
一、施瑤南因缺錢花用，竟意圖為自己不法之所有，基於加重竊
    盜之犯意，分別為下列犯行：
　㈠於民國111年3月7日23時7分許至同年月8日1時17分許間某時
    ，在新北市○○區○○街000巷00○00號大地回春社區地下室2樓
    停車場內，持其所有客觀上足對人之生命、身體構成威脅，
    可供為兇器使用之老虎鉗1把，以旋開螺絲之方式，竊取李
    順智所有之牌照號碼906-KXH號車牌1面（侵入住居部分未據
    告訴），得手後將上揭車牌懸掛在原牌照號碼669-NXL號之
    普通重型機車上，並旋即騎乘該機車離開現場。
　㈡於111年3月29日0時29分許至同日1時22分許間某時，在新北
    市○○區○○路0段000號創新社區前，見該社區大門未關閉，而
    認有機可乘，即由大門入內後行走至該社區地下室，並持其
    所有客觀上足對人之生命、身體構成威脅，可供為兇器使用
    之老虎鉗1把，以剪斷電纜線之方式，竊取黃泳超所管領之
    電纜線3條（250平方IV、各約長15公尺，合計價值約新臺幣
    【下同】5萬元，侵入住居與毀損部分未據告訴），得手後
    旋即騎乘懸掛牌照號碼329-GNP號車牌之普通重型機車逃逸
    （施瑤南上開騎乘機車所懸掛其竊取而來之車牌犯行部分，
    前經本院111年度易字第522號及臺灣高等法院111年度上易
    字第1704號判決在案，又上開車牌1面，已於111年3月30日5
    時許，在新北市泰山區泰林路3段330巷口附近查獲）。
　㈢於111年3月29日4時37分許，在新北市新莊區中正路887之19
    號某社區停車場內，徒手竊取郭峻宏所有掛置在機車上之雨
    衣1件（價值約1,000至2,000元，侵入住居部分未據告訴）
    ，得手後旋即穿著在身，並騎乘同上開懸掛牌照號碼329-GN
    P號車牌之普通重型機車逃逸。
　㈣於111年4月4日3時26分許至同日4時14分許間某時，在新北市
    ○○區○○路0段00巷00號家穩南園社區內，持其所有客觀上足
    對人之生命、身體構成威脅，可供為兇器使用之老虎鉗1把
    ，以剪斷該社區公共區域配電箱內之電力傳輸電纜線方式，
    竊取凃宗德所管領之電纜線20公尺1條（黑色塑膠材質包裝
    銅線，侵入住居與毀損部分未據告訴），得手後旋即騎乘懸
    掛其以不詳方式取得、葉志忠所有、已廢棄之牌照號碼CWR-
    903號車牌之普通重型機車（該機車原牌照號碼為669-NXL號
    ）逃逸。
二、嗣經李順智、黃泳超、郭峻宏、凃宗德先後察覺有異報警處
    理，為警按街道、社區監視器錄影畫面、施瑤南騎乘機車之
    車牌號碼、特徵循線查悉上情。
三、案經黃泳超訴由新北市政府警察局林口分局；郭峻宏訴由新
    北市政府警察局新莊分局；凃宗德訴由新北市政府警察局永
    和分局及新北市政府警察局海山分局移送臺灣新北地方檢察
    署檢察官偵查起訴暨移送併辦。
    理  由
一、訊據被告對於上揭犯罪事實均坦承不諱，核與告訴人黃泳超
    、郭峻宏、凃宗德及被害人李順智於警詢中之指訴、證人葉
    志忠於警詢中之證述情節相符，並有街道暨社區監視器錄影
    畫面截圖4份、現場蒐證照片7張、車籍資料、職務報告各1
    份（111年度偵字第35289號卷第17至25頁、第27至33頁、11
    1年度偵字第38120號卷第23至27頁、111年度偵字第39476號
    卷第15至27頁、111年度偵字第39644號卷第21至58頁），被
    告之自白與事實相符，本件事證明確，被告犯行堪以認定，
    應依法論科。
二、論罪科刑：
  ㈠按大樓式或公寓式住宅之頂樓、樓梯間及地下室，係附屬於
    該大樓或公寓，為該種住宅居住人生活起居場所之一部分，
    與該住宅之關係密不可分，如侵入該種住宅頂樓、樓梯間、
    地下室竊盜，應依刑法第321條第1項第1款論罪（最高法院7
    6年台上字第2972號判例、82年度台上字第5704號判決意旨
    參照）。查被告本案行竊地點均係社區大樓內之地下室停車
    場或住戶日常進出往來之公共區域，屬該等社區住戶之日常
    生活起居作息有密切關聯之共同使用空間，自應認該空間仍
    為住宅之一部。又按同條項第3款之攜帶兇器竊盜，係以行
    為人攜帶兇器竊盜為其加重條件，此所謂兇器，其種類並無
    限制，凡客觀上足對人之生命、身體、安全構成威脅，具有
    危險性之兇器均屬之，且祇須行竊時攜帶此種具有危險性之
    兇器為已足，並不以攜帶之初有行兇之意圖為必要（最高法
    院79年台上字第5253號判例意旨參照）。查被告如事實欄一
    、㈠㈡㈣所載各次犯行，均持其所有之老虎鉗1把前往現場行竊
    ，既可供被告旋開螺絲卸除車牌、剪斷電纜線使用，如持以
    向人揮擊、戳刺，客觀上當足以對他人生命、身體安全構成
    威脅，為具有相當危險性之器械，咸屬兇器無訛。
　㈡核被告如事實欄一、㈠㈡㈣之行為，均係犯刑法第321條第1項第
    1、3款之攜帶兇器侵入住宅竊盜罪；如事實欄一、㈢之行為
    ，則係犯同法第321條第1項第1款之侵入住宅竊盜罪。至起
    訴意旨認被告如事實欄一、㈢所示犯行，僅係犯刑法第320條
    第1項之竊盜罪，容有未恰，惟本院業已當庭告知被告上開
    罪名，並給予陳述意見之機會，已無礙於被告防禦權之行使
    ，應由本院於社會基本事實同一之範圍內，予以變更起訴法
    條並依法審究，併予敘明。
　㈢被告所犯如上開各罪間（共4罪），犯意各別，行為互殊，應
    予分論併罰。
　㈣至於移送併辦，則與檢察官起訴如事實欄一、㈣所示部分，為
    事實上同一案件，本院自應併予審究，附此敘明。
　㈤被告前於105至106年間因竊盜、偽造文書等案件，經法院判
    處罪刑確定，並經臺灣桃園地方法院以107年度聲字第4048
    號裁定應執行有期徒刑1年10月確定，並與其另案殘刑2年又
    1月10日部分接續執行，於109年11月19日縮短刑期執行完畢
    等情，為被告所不爭執，並經檢察官於本院審理時主張被告
    構成累犯暨請求加重其刑，復有檢察官檢具之刑案資料查註
    紀錄表在卷可參，核與卷附臺灣高等法院被告前案紀錄表、
    在監在押全國紀錄表相符，是被告於有期徒刑執行完畢後5
    年內，故意再犯本案有期徒刑以上之罪，符合刑法第47條第
    1項之累犯要件。又依司法院釋字第775號解釋意旨，審酌被
    告構成累犯前案紀錄之罪質種類多為竊盜犯行，與本案犯罪
    情節相當，且衡酌該等前案紀錄之罪名輕重、徒刑執行完畢
    之態樣、時期，皆足認被告先前刑之執行不足以發揮警告作
    用，堪認其對於刑罰之反應力薄弱，佐以其所犯本案之罪，
    加重最低本刑，亦無致個案過苛或不符罪刑相當原則，故依
    刑法第47條第1項規定，皆加重其刑。（依司法院刑事裁判
    簡化通俗化原則，刑事判決主文得不記載累犯或其他刑法總
    則加重、減輕事由）。
  ㈥本院審酌被告不思以己力正當賺取財物，竟存不勞而獲之心
    態，持兇器侵入他人屬住宅一部份之社區地下室停車場、住
    戶公共空間內竊取財物，漠視他人財產法益，危害社會治安
    ，所為誠屬不該，惟念其犯後已坦承犯行，非無悔意，兼衡
    其於110、111年間，仍不斷為竊盜犯行，而經起訴或法院判
    處罪刑在案（不含前項累犯前科紀錄），同有上開被告前紀
    錄表可查，素行非端，暨其各次犯罪之動機、目的、手段、
    所竊取財物之價值、自陳國中肄業之智識程度、水電工程為
    業，每月收入約4、5萬元、尚有母親、配偶需扶養之生活狀
    況，再參酌被告希冀與各告訴人、被害人和解，經本院另行
    排定調解期日，除告訴人黃泳超委請告訴代理人到庭表示願
    意無條件與被告和解，且原諒被告及被害人李順智曾於警詢
    時表示不向被告提出告訴及求償等情外，其餘告訴人均未到
    庭或以書狀表示意見等一切情狀，分別量處如附表主文欄所
    示之刑，以資懲儆。又按數罪定其應執行刑時，除仍應就各
    別刑罰規範之目的、輕重罪間體系之平衡、整體犯罪非難評
    價、各行為彼此間之偶發性、與被告前科之關聯性、各行為
    所侵害法益之專屬性或同一性、數罪對法益侵害之加重效應
    、罪數所反映之被告人格特性與犯罪傾向為綜合判斷外，尤
    須參酌上開實現刑罰公平性，以杜絕僥倖、減少犯罪之立法
    意旨，為妥適之裁量（最高法院101年度台上字第709號判決
    意旨參照）。爰秉此原則，被告所犯如附表各罪為整體評價
    ，綜衡卷存事證審酌被告所犯數罪類型、次數、侵害法益之
    性質、非難重複程度等情形，定應執行刑如主文所示。
三、沒收部分：
  ㈠按供犯罪所用、犯罪預備之物或犯罪所生之物，屬於犯罪行
    為人者，得沒收之。犯罪所得，屬於犯罪行為人者，沒收之
    。前2項之沒收，於全部或一部不能沒收或不宜執行沒收時
    ，追徵其價額。刑法第38條第2項前段、第38條之1第1項前
    段、第3項定有明文。
  ㈡供犯罪所用之物：
    被告如事實欄一、㈠㈡㈣所使用之老虎鉗1把，遍查本案既存事
    證固查無扣案紀錄，惟被告既供稱其均係持同把老虎鉗為上
    開犯行使用，且屬其所有，自應依刑法第38條第2項之規定
    ，宣告沒收，並依同條第4項之規定，於全部或一部不能沒
    收或不宜執行沒收時，追徵其價額。
  ㈢犯罪所得：
　　被告竊得如附表各編號「竊取財物」欄所示之物，均屬被告
    之犯罪所得，且皆未扣案或實際發還被害人，復經核本案情
    節，亦無刑法第38條之2第2項裁量不宣告或酌減沒收之情形
    ，應依刑法第38條之1第1項、第3項之規定宣告沒收，於全
    部或一部不能沒收或不宜執行沒收時，分別追徵其價額。
據上論斷，應依刑事訴訟法第273條之1第1項、第299條第1項前
段、第300條，刑法第321條第1項第1款、第3款、第47條第1項、
第51條第5款、第38條第2項、第4項、第38條之1第1項前段、第3
項，刑法施行法第1條之1，判決如主文。
本案經檢察官葉育宏、廖姵涵偵查起訴及移送併辦，檢察官高智
美到庭執行職務。
中　　華　　民　　國　　111 　年　　12　　月　　9 　　日
                  刑事第二十五庭  法  官  王綽光
上列正本證明與原本無異。
如不服本判決，應於判決送達後20日內敘明上訴理由，向本院提
出上訴狀 (應附繕本) ，上訴於臺灣高等法院。其未敘述上訴理
由者，應於上訴期間屆滿後20日內向本院補提理由書「切勿逕送
上級法院」。
                                  書記官  張家瑋
中　　華　　民　　國　　111 　年　　12　　月　　12　　日
　●附表：
編 號 犯罪 事實 竊取財物              主  文        備註         宣告刑    沒收及追徵   1 即犯罪事實欄一、㈠ 牌照號碼 906-KXH號車牌1面 施瑤南犯攜帶兇器侵入住宅竊盜罪，處有期徒刑捌月。  未扣案之犯罪所得牌照號碼906-KXH號車牌壹面沒收，於全部或一部不能沒收或不宜執行沒收時，追徵其價額。 ．即原起訴書犯罪事實欄一、⑵。 ．累犯。 ．被害人李順智於警詢中曾表示不向被告提出告訴及求償。　  2 即犯罪事實欄一、㈡ 電纜線3條 (各約長15公尺) 施瑤南犯攜帶兇器侵入住宅竊盜罪，處有期徒刑捌月。 未扣案之犯罪所得電纜線參條均沒收，於全部或一部不能沒收或不宜執行沒收時，追徵其價額。 ．即原起訴書犯罪事實欄一、⑴。 ．累犯。 ．告訴人黃永超之代理人於本院審理時，曾表示無條件與被告和解、原諒被告。 3 即犯罪事實欄一、㈢ 雨衣1件 施瑤南犯侵入住宅竊盜罪，處有期徒刑柒月。 未扣案之犯罪所得雨衣壹件沒收，於全部或一部不能沒收或不宜執行沒收時，追徵其價額。 ．即原起訴書犯罪事實欄一、⑶。 ．累犯。  4 即犯罪事實欄一、㈣ 電纜線1條 (約長20公尺) 施瑤南犯攜帶兇器侵入住宅竊盜罪，處有期徒刑拾月。 未扣案之犯罪所得電纜線壹條沒收，於全部或一部不能沒收或不宜執行沒收時，追徵其價額。 ．即原起訴書犯罪事實欄一、⑷。 ．累犯。 

附錄本案論罪科刑法條全文：
中華民國刑法第321條
犯前條第1項、第2項之罪而有下列情形之一者，處6月以上5年以
下有期徒刑，得併科50萬元以下罰金：
一、侵入住宅或有人居住之建築物、船艦或隱匿其內而犯之。
二、毀越門窗、牆垣或其他安全設備而犯之。
三、攜帶兇器而犯之。
四、結夥三人以上而犯之。
五、乘火災、水災或其他災害之際而犯之。
六、在車站、港埠、航空站或其他供水、陸、空公眾運輸之舟、
    車、航空機內而犯之。
前項之未遂犯罰之。